臺灣屏東地方法院刑事判決　　　　　　　　　　　　九十一年度交訴字第一一號
　　公　訴　人　臺灣屏東地方法院檢察署檢察官
　　被　　　告　甲○○
右列被告因過失致死案件，經檢察官提起公訴（九十一年度偵字第八八八號、九十一
年度偵字第一八九０號、九十一年度偵字第二五四八號），本院判決如左：
    主  文
甲○○因過失致人於死，處有期徒刑拾月。
    事  實
一、甲○○考領有小型車駕駛執照（駕駛執照已逾期），其於民國九十一年一月五日
    二十一時五分許，駕駛車牌號碼ＷＮ─八００二號自小客車，沿屏東市○○路，
    由東往西方向直行，行經屏東市○○路七二號前時，本應注意車前狀況，隨時採
    取必要之安全措施，並應注意有來車交會時，不得超車，以防止危險事故發生，
    而依其智識、能力及依當時天候為晴天、夜間有照明、該路段路面乾燥並無缺陷
    ，亦無障礙物、視距良好等情況，並無不能注意之情形，竟疏未注意對向車道有
    無來車交會，即為超越前車而貿然駛入對向車道；適有邱俊達騎乘車牌號碼ＷＯ
    Ｊ─九九二號之機車，沿屏東市○○路，由西往東方向行駛，行經上開路段時，
    甲○○發現邱俊達所騎機車時，已閃避不及，而迎面撞上，致邱俊達人車倒地因
    而受有胸部挫傷之傷害，經送醫急救後仍因傷重於九十一年一月五日二十一時二
    十分不治死亡，甲○○於肇事後未被偵查機關發覺前，即向前來處理車禍事宜之
    警員自首及接受裁判。
二、案經屏東縣警察局屏東分局報驗後由台灣屏東地方法院檢察署檢察官偵查起訴。
    理  由
一、被告坦承於上開時、地駕駛車牌號碼ＷＮ─八００二號自小客車，因超越前車而
    駛入對向車道致撞擊被害人邱俊達所騎乘之機車，並造成邱俊達死亡之事實，並
    有道路交通事故調查報告表、現場相片在卷可參，又被害人邱俊達確因本件車禍
    事故受有胸部挫傷之傷害，經送醫急救後，仍於同日二十一時二十分不治死亡等
    情，亦經臺灣屏東地方法院檢察署檢察官督同法醫師相驗明確，製有相驗屍體證
    明書、驗斷書、勘驗筆錄及相驗報告書等在卷足憑，被害人之死亡係因不當超車
    撞及所致，應無疑義。按汽車行駛時，駕駛人應注意車前狀況，並隨時採取必要
    之安全措施，於對面有來車交會時更不得超車，道路交通安全規則第九十四條第
    三項、第一百零一條第二款分別定有明文。經查：據被告供稱：是我超車時，我
    看見對方（當時我在對方車道）有車，所以我趕緊要開回自己的車道，但來不及
    還是在其車道與其發生車禍。當我在對方車道時，發現對方時距離我大約有二十
    公尺左右，我就趕緊切回我的車道，但剛好我車道又有車子，沒辦法開回自己車
    道，我就馬上煞停等語（見九十一年一月五日警訊筆錄），其於進入對向車道之
    際，即看到被害人駕駛機車駛來，可見被害人應係直線駛來而非突然從他處貿然
    闖出，被告於超車之前，顯然未看清對方來車即為超車貿然駛入來車車道，至其
    嗣又稱超車時未看見被害人，係被害人見伊車子後，跌倒滑過來才撞到的云云，
    然被害人機車係直行而來，已如前述，被告所稱未看見被害人之機車，並非被害
    人未在對向車道內，而是其並未看清對方來車，其未看清楚對方來車交會即貿然
    進行超車行為，故其顯違上述交通安全規則至明。復依道路交通事故調查報告表
    記載，當時天候為晴天、夜間有照明、該路段路面乾燥並無缺陷之情況，被告為
    考有駕照之人，若稍加注意，即可避免此一車禍事件之發生，因此被告當時在主
    客觀之情況之下，顯無不能注意之情形，乃竟疏於注意及此以致肇事致人死亡，
    其有應注意能注意而不注意之過失責任至明。況本件經送鑑定結果亦認為：「一
    甲○○駕駛自小客車超車侵入來車道為肇事原因。二邱俊達駕駛機車無肇事因素
    。」，此有臺灣省高屏澎區車輛行車事故鑑定委員會九十一年五月三日高屏澎鑑
    字第九一０六九六號鑑定意見書在卷可稽，此為專業機關本於專業知識及經驗所
    得之結論，自可憑信，益證其有過失責任。又被告之過失行為與被害人死亡間，
    具有相當因果關係，本件事證已明，被告犯行堪以認定。
二、核被告甲○○所為，係犯刑法第二百七十六條第一項之過失致人於死罪。被告肇
    事後於未被偵查機關發覺前，即自行向前來處理車禍事宜之警員自首及接受裁判
    ，已據其供述明確，核與屏東縣警察局交通隊車禍現場處理報告所記載本件係經
    肇事者甲○○在場向警員承認駕車肇事之情形相符合，被告行為與自首要件相符
    合，應依刑法第六十二條前段之規定，減輕其刑。爰審酌被告素行、過失情節、
    所生危害及犯後態度，且尚未與被害人家屬達成和解等一切情狀，量處如主文所
    示之刑。
據上論斷，應依刑事訴訟法第二百九十九條第一項前段，刑法二百七十六條第一項、
第六十二條前段，罰金罰鍰提高標準條例第一條前段，判決如主文。
本案經檢察官葉容芳到庭執行職務。
中      華      民      國      九十一      年      七    月   二十五   日
                                        臺灣屏東地方法院交通法庭
                                            審判長法  官  黃國永
                                                  法  官  陳姵君
                                                  法  官  余德正
右正本證明與原本無異。
如不服本判決應於收受本判決後送達後十日內向本院提出上訴書狀，其未敘述上訴理
由者，並得於提起上訴後十日內向本院補提理由書狀（均須按他造當事人之人數附繕
本 ）「切勿逕送上級法院」
                                                  書記官  曾文玲
中      華      民      國      九十一      年      七    月   二十五   日
附錄法條：
刑法第二百七十六條第一項
因過失致人於死者，處二年以下有期徒刑、拘役或二千元以下罰金。
